【裁判字號】    90,易,325
【裁判日期】    901129
【裁判案由】    毒品危害防制條例
【裁判全文】
臺灣嘉義地方法院刑事判決                            九十年度易字第三二五號
    公  訴  人  臺灣嘉義地方法院檢察署檢察官
    被      告  甲○○
右列被告因毒品危害防制條例案件，經檢察官提起公訴（八十九年度毒偵字第三００
號），及併案審理（九十年度偵字第二四七０號），本院判決如左：
    主  文
甲○○連續施用第二級毒品，累犯，處有期徒刑柒月。扣案安非他命柒小包（淨重陸
點零伍公克）沒收銷燬之。前開安非他命之外包裝塑膠袋柒只（淨重貳點壹壹公克）
、分裝袋捌個均沒收。
    事  實
一、甲○○於民國八十八年間，因侵占案件，經本院以判處有徒刑三月確定，於八十
    九年九月一日入監服刑，八十九年十一月三十日執行完畢。
二、其於八十八年間違反毒品危害防制條例之施用第二級毒品安非他命案件，經本院
    以八十八年度毒聲字第一一二一號裁定送觀察、勒戒後，已無繼續施用毒品之傾
    向，經臺灣嘉義地方法院檢察署檢察官，於八十八年八月二十六日，以八十八年
    度毒偵字第一○七號為不起訴處分；詎甲○○未滿五年，復另起意，基於概括之
    犯意，分別在(1)八十八年十月二日凌晨一時經警採尿前九十六小時內某時（但應
    扣除甲○○同日零時許經警逮捕時起至採尿時止之期間）、(2)八十九年二月一日
    上午十一時至十二時間及(3)同年月二十五日上午十一時三十分經警採尿前九十六
    小時內某時（但應扣除甲○○同日九時三十分經警搜索逮捕時起至採尿時止之期
    間），分別在(1)臺北市火車站附近某公共廁所、(2)嘉義縣民雄鄉寮頂村頂寮二十
    號及(3)不詳地點，連續施用第二級毒品安非他命多次，經本院分別以八十九年毒
    聲字第四九一號裁定令入戒治處所施以強制戒治一年並經本院於八十九年四月二
    十七日以八十九年易字第二八五號判處有期徒刑六月確定，後於八十九年九月一
    日停止戒治，付保護管束，仍不知悔改，竟基於施用第二級毒品安非他命之概括
    犯意，自九十年一月二十八日起至九十年四月十日止，在嘉義縣民鄉寮頂村頂寮
    廿號之住處，以將安非他命置入玻璃球內，以火烘烤後吸食所產生氣體之方式，
    施用第二級毒品安非他命多次，先後於九十年二月二十三日同年四月十日，分別
    經臺灣嘉義地方法院檢察署觀護人通知採尿及為嘉義市憲兵隊於嘉義縣水上鄉寬
    士村崎子頭一六號查獲後採尿始知上情。
三、案經臺灣嘉義地方法院檢察署檢察官自動檢舉偵查起訴及移送併辦。
    理  由
一、右揭事實，業據被告甲○○於偵查中坦承不諱，其於本院審理時雖改稱最後一次
    施用乃係九十年四月八日，惟本院參酌施用毒品者往往因施用次數過多而容易遺
    望施用之時間，被告於九十年四月二十三日檢察官訊問時自白稱最後一次係九十
    年四月十日施用，其距犯罪時最近，應以該時之自白為正確，另被告於九十年二
    月二十三日及九十年四月十日所採集之尿液，經送鑑驗結果，均呈安非他命陽性
    反應，此有臺灣檢驗科技股份有限公司出具之濫用藥物尿液檢驗報告一紙、憲兵
    司令部鑑識中心鑑驗通知書一紙各附卷可參。又被告前因施用毒品案件，經台灣
    嘉義地方法院檢察署檢察官聲請本院裁定送觀察、勒戒後，認無繼續施用毒品傾
    向，由台灣嘉義地方法院檢察署檢察官於八十八年八月二十六日以八十八年度偵
    字第一０七號不起訴處分確定，此臺灣嘉義地方法院檢察署八十八年度毒偵字第
    一０七號不起訴處分書、本院八十九年度易字第二八五號判決、臺灣嘉義地方法
    院檢察署刑案資料查註紀錄表及臺灣高等法院被告全國前案紀錄表各一份在卷足
    憑，是本件事證明確，被告犯行堪以認定。
二、查安非他命為第二級毒品，毒品危害防制條例第二條第二項第二款定有明文。核
    被告所為，係犯毒品危害防制條例第十條第二項之施用第二級毒品罪。其施用前
    持有安非他命之低度行為，為施用之高度行為所吸收，不另論罪。甲○○於民國
    八十八年間，因侵占案件，經本院以判處有徒刑三月確定，於八十九年九月一日
    入監服刑，八十九年十一月三十日執行完畢，此有臺灣高等法院被告全國前案紀
    錄一紙附卷可參，其五年內再犯有期徒刑以上刑之罪，為累犯，應依刑法第四十
    七條加重其刑。爰審酌被告之品行、素行，施用毒品戕伐身心，停止戒治後短期
    內復行施用第二級毒品，並無戒斷之心，為犯後坦承犯行之良好態度，量處如主
    文所示之刑，用示懲儆。扣案之疑似安非他命七小包，經送內政部警政署刑事警
    查局鑑定認均係安非他命無訛，此有該局中華民國九十年十月十五日刑鑑字第一
    八八二０八號鑑驗通知書一紙附卷可參，被告雖將之帶往江清池住處，欲將之交
    予江清池，惟其交付行為尚為完成，自無從區分究為交予江清池或供己施用，自
    應依毒品危害防制條例第十八條第一項前段規定宣告沒收銷燬之。又前開安非他
    命之外包裝，供保存毒品所用，扣案之分裝袋為被告所有，預備供分裝毒品以保
    存之用，業據被告供陳在卷，應依刑法第三十八條第一項第二款之規定，沒收之
    。
據上論斷，應依刑事訴訟法第二百九十九條第一項前段，毒品危害防制條例第十條第
二項、第十八條第一項前段，刑法第十一條前段、第五十六條、第四十七條、第三十
八條第一項第二款，判決如主文。
本案經檢察官朱介斌到庭執行職務
中      華      民      國     九十     年     十一     月    二十九    日
                                    臺灣嘉義地方法院刑事第三庭
                                        法  官   康  存  真
右正本證明與原本無異。
如不服本判決，應於判決送達後十日內，向本院提出上訴狀。
中      華      民      國     九十     年     十二     月       三     日
                                        書記官   胡  祥  生


司法院資訊處製作；財團法人民間司法改革基金會備份。
